臺灣桃園地方法院刑事交通事件裁定　　　　　　　　九十一年度交聲字第三八五號
　　原處分機關　交通部公路局新竹區監理所桃園監理站
　　受 處 分 人
　　即 異 議 人 甲○○
右列受處分人因違反道路交通管理處罰條例案件，對於交通部公路局新竹區監理所桃
園監理站於民國九十一年七月二十四日以桃監裁三字第駕裁五二－ＡＩＩ０００一五
０號違反道路交通管理事件裁決書所為之處分聲明異議，本院裁定如左：
        主  文
原處分撤銷。
甲○○汽車駕駛人，行經有燈光號誌管制之交岔路口闖紅燈，處罰緩新台幣參仟陸佰
元，記違規點數參點。
        理  由
一、聲明異議意旨略以：受處分人即異議人於民國九十一年六月二十三日晚間九時十
    五分許，駕駛ＭＶ－九二七號營業大貨車，行經台北市○○路右轉松壽路，當時
    號誌為綠燈，惟待其車駛至路口時，因前二部車突於台北市○○路○路肩緊急停
    車，因其所駕駛大貨車緊隨在後，亦隨之停車，待駛離時燈號已轉換為紅燈，被
    執勤員警攔下舉發，故其係於綠燈右轉時通過並非紅燈右轉，且果如其係紅燈右
    轉，為何前二部車輛未被舉發，是異議人對於本件裁決實難信服，為此聲明異議
    。
二、按汽車駕駛人，行經有燈光號誌管制之交岔路口闖紅燈者，處新台幣一千八百元
    以上五千四百元以下之罰鍰；道路交通管理處罰條例第五十三條定有明文。次按
    汽車駕駛人有道路交通管理處罰條例第五十三條情形者，除依原條款處罰鍰外，
    並予計違規點數三點，道路交通管理處罰條例第六十三條第一項第三款亦定有明
    文。
三、經查：（一）異議人於右揭時地，違規紅燈右轉，業據證人即舉發員警陳政義於
    本院調查時證稱：「當天我在台北市○○路東往西方向執行勤務，我離路口二十
    公尺。我可以看到松仁路北向南的號誌，那是丁字路口，有三個方向的號誌燈。
    當時北向南是紅燈，異議人（甲○○）從最外側車道紅燈右轉向西。松仁路沒有
    畫邊線，所以三個車道都是快車道。」、「他的前面那一部計程車，越線停車，
    停在斑馬線上，綠燈轉紅燈時右轉，吳三沂看到計程車右轉，就跟著右轉，違規
    事實最明顯。」等語明確在卷，並有異議人簽收之台北市政府警察局舉發違反道
    路交通管理事件通知單乙紙在卷足佐。（二）又按交通警員製單舉發違反道路交
    通管理處罰條例所列之違規事實，本質上為行政處分，行政處分一旦有效成立，
    有以公定力規定法律秩序之效力（最高行政法院九十一年判字第二七０號判決參
    照），該行政處分當可被推定為真正，其據以依法處分之事實認定亦為正確無誤
    ，是以立法者賦予行政機關制定違反道路交通事件統一裁罰標準及處理細則，使
    執勤警員得當機處分（如該細則第二十三條）以維護交通秩序、安全之行政目的
    ，反之，若謂公務員一切行政行為均需預留證據以證其實，則國家行政勢必窒礙
    難行，據此，刑事訴訟法就犯罪證據有關之規定中，與屬行政秩序罰之交通違規
    裁罰本旨不合之部分，自不在準用之列。是若無證據足資證明執勤員警之舉發有
    誤或有捏造事實違法取締之情事，則執勤警員本其維護交通秩序、安全職責所為
    之舉發，自應受到合法、正確之推定。本件異議人於本院調查時雖坦認：於右開
    時間，駕駛上述大貨車，行經該處，惟否認紅燈右轉，並表示有證人可證明，其
    未有紅燈右轉之情事云云，然異議人自始至終均未提出證人確切之姓名、住居所
    以供本院傳喚證人，查證其所言之真實性，僅泛稱其有證人可證明，則其所言之
    真實性即非無疑。況且異議人既未就執勤員警之舉發有誤，提出相關證據以供調
    查，經查亦無何證據足資證明其有捏造事實違法取締之情事，則執勤警員本其維
    護交通秩序、安全職責所為之舉發，自應受到合法、正確之推定，受處分人辯稱
    未於前揭時、地駕駛上開大貨車闖紅燈右轉云云，即難採信。
四、綜合上述，異議人為汽車駕駛人，行經有燈光號誌管制之交岔路口闖紅燈，應依
    交通管理處罰條例第五十三條規定處罰緩新台幣三千六百元，並依同條例第六十
    三條第一項第三款規定記違規點數三點。原處分機關就異議人上開行為，依條例
    第五十三條之規定處以罰鍰新台幣三千六百元，故非無見，惟漏未記違規點數，
    則有未洽，異議人聲明異議雖無理由，惟原處分既有上開可議之處，即屬無可維
    持，應由本院撤銷原處分，另為如主文第二項之裁定。
據上論斷，應依道路交通管理處罰條例第八十七條第二項，道路交通案件處理辦法第
二十條，裁定如主文。
中      華      民      國    九十一    年     十      月    三十一     日
                              臺灣桃園地方法院交通法庭
                                  法  官  邱  滋  杉
右正本證明與原本無異。
如不服本裁定，應於裁定送達後五日內向本院提出抗告狀。
                                  書記官  周  巧  屏
中      華      民      國    九十一    年     十      月    三十一     日
